【裁判字號】    95,訴,965
【裁判日期】    950920
【裁判案由】    違反毒品危害防制條例
【裁判全文】
臺灣臺南地方法院刑事判決               95年度訴字第965號
公  訴  人  臺灣臺南地方法院檢察署檢察官
被      告  甲○○
上列被告因違反毒品危害防制條例案件，經檢察官提起公訴（九
十五年度毒偵字第一二七五號），被告於準備程序中就被訴事實
為有罪之陳述，本院合議庭裁定由受命法官獨任進行簡式審判程
序，判決如下：
    主  文
甲○○施用第一級毒品，累犯，處有期徒刑玖月。
    事  實
一、甲○○前於民國九十三年間，因竊盜及違反毒品危害防制條
    例等案件，經本院及臺灣高雄地方法院分別判處有期徒刑一
    年及八月確定，合併應執行有期徒刑一年七月，於九十四年
    五月五日保護管束期滿未經撤銷假釋，以已執行論。甲○○
    另於九十年間，因違反毒品危害防制條例案件，經本院裁定
    送觀察、勒戒後，認有繼續施用毒品傾向，再以裁定令入戒
    治處所施以強制戒治，因戒治執行滿三月後，認無繼續戒治
    之必要而裁定停止戒治，所餘戒治期間付保護管束，九十一
    年二月二十八日保護管束期滿未經撤銷而強制戒治執行完畢
    。詎甲○○復基於施用第一級毒品之犯意，於九十五年三月
    三十日晚間十時二十五分許往前回溯二十六小時內不詳時間
    止，在臺南縣南化鄉西埔村某處友人家中，以將第一級毒品
    海洛因（下稱海洛因）粉末摻入香煙吸食之方式，施用海洛
    因一次。為警於九十五年三月三十日下午七時十分許，在高
    雄縣美濃鎮○○路五十號前查獲，同日經警採尿送驗後呈海
    洛因人體代謝物嗎啡陽性反應，而查悉上情。
二、案經高雄縣政府警察局旗山分局報請臺灣高雄地方法院檢察
    署檢察官呈請臺灣高等法院檢察署令轉臺灣臺南地方法院檢
    察署檢察官偵查起訴。
    理  由
一、上揭事實，業據被告甲○○於本院準備程序及審理程序中均
    為認罪表示，而被告於九十五年三月三十日為警採尿送驗結
    果，亦呈海洛因人體代謝物嗎啡陽性反應，有臺灣檢驗科技
    股份有限公司於九十五年四月十七日出具之濫用藥物尿液檢
    驗報告及高雄縣政府警察局旗山分局毒品危害防制條例案件
    嫌犯代號與真實姓名對照表各一份在卷為憑。被告上開施用
    海洛因之犯行已堪認定。
二、按觀察、勒戒或強制戒治執行完畢釋放後，五年內再犯毒品
    危害防制條例第十條施用第一、二級毒品之罪者，檢察官應
    依法追訴，毒品危害防制條例第二十三條第二項，定有明文
    。被告甲○○前於九十年間，因違反毒品危害防制條例案件
    ，分別經本院裁定送觀察、勒戒、令入戒治處所施以強制戒
    治，嗣因戒治執行滿三月後，認無繼續戒治之必要而裁定停
    止戒治付保護管束，九十一年二月二十八日保護管束期滿未
    經撤銷而強制戒治執行完畢等情，有臺灣臺南地方法院檢察
    署刑案資料查註紀錄表、臺灣高等法院被告前案紀錄表各一
    份附卷可稽。被告於前次強制戒治執行完畢後五年內再犯本
    案施用第一級毒品之罪，事證明確，犯行洵堪認定。
三、查海洛因屬毒品危害防制條例第二條第二項第一款所列之第
    一級毒品。故核被告所為，係犯毒品危害防制條例第十條第
    一項之施用第一級毒品罪。被告非法持有第一級毒品海洛因
    之低度行為，為其施用之高度行為所吸收，不另論罪。被告
    有如上開事實欄一所載之前科紀錄，有前揭刑案資料查註紀
    錄表及被告前案紀錄表可參，其於有期徒刑執行完畢後，五
    年內再犯本件有期徒刑以上之罪，為累犯，應依修正前刑法
    第四十七條之規定，加重其刑。爰審酌被告迭經有期徒刑、
    觀察、勒戒及強制戒治之處遇措施後，猶未能深切體認毒品
    危害己身之鉅，及早謀求脫離毒害之道，反而於出監出所後
    伺機再犯，未見有何警惕及悔意，自有使其接受相當時期監
    禁處遇以教化性情之必要，惟被告於本院審理時坦承犯行，
    犯後態度尚可，且施用毒品固戕害個人健康，然未侵害他人
    權益、犯罪手段平和及其智識程度為國中肄業等一切情狀，
    量處如主文所示之刑。至被告行為後，刑法已於九十四年二
    月二日公布、九十五年七月一日施行，有關本件被告犯行所
    涉新舊法比較問題，詳參附表所載，併予敘明。
據上論斷，應依刑事訴訟法第二百七十三條之一第一項、第二百
九十九條第一項前段，毒品危害防制條例第十條第一項，修正施
行後刑法第十一條前段、第二條第一項前段，修正前刑法第四十
七條，判決如主文。
本案經檢察官乙○○到庭執行職務。
中    華    民    國    95    年    9     月    20    日
                  刑事第十庭    法  官  陳賢德
以上正本證明與原本無異。
如不服本判決，應於收受送達後10日內向本院提出上訴書狀（應
附繕本）。
                                書記官  王志銘
中    華    民    國    95    年    9     月    21    日
附錄論罪科刑法條：
毒品危害防制條例第十條第一項：
施用第一級毒品者，處六月以上五年以下有期徒刑。
附表
一、按行為後法律有變更者，適用行為時之法律。但行為後之法
    律有利於行為人者，適用最有利於行為人之法律，九十四年
    二月二日公布、自九十五年七月一日施行之刑法第二條第一
    項定有明文，而刑法第二條規定係規範行為後法律變更所生
    新舊法律比較適用之準據法，於新法施行後，應逕適用新法
    第二條第一項之規定，為「從舊從輕」之比較（最高法院九
    十五年第八次刑事庭會議決議一之 (一)）。又同法第十一
    條之規定亦於同次修正為「本法總則於其他法律有刑罰或保
    安處分之規定者，亦適用之。但其他法律有特別規定者，不
    在此限。」其性質上屬於「過橋條款」，而為法律適用之準
    據，且無關乎犯罪行為可罰性要件之變更，自應逕行適用裁
    判時有效之上開條文。
二、被告行為後，刑法第四十七條有關因執行徒刑後再犯之累犯
    規定，已修正為同條第一項「受徒刑之執行完畢，或一部之
    執行而赦免後，五年以內故意再犯有期徒刑以上之罪者，為
    累犯，加重本刑至二分之一。」（公布施行日期同上開刑法
    第二條）本案被告上開犯行，不論依修正前刑法第四十七條
    或上開規定均構成累犯，修正前規定對被告並無不利，自應
    適用修正前刑法第四十七條之規定論以累犯，並加重其刑。


司法院資訊處製作；財團法人民間司法改革基金會備份。
